【裁判字號】    99,交抗,1044
【裁判日期】    990419
【裁判案由】    違反道路交通管理處罰條例
【裁判全文】
臺灣高等法院交通事件裁定            99年度交抗字第1044號
抗  告  人
即受處分人  甲○○
上列抗告人即受處分人因違反道路交通管理處罰條例案件，不服
臺灣板橋地方法院，中華民國99年2月9日所為裁定（99年度交聲
字第257號），提起抗告，本院裁定如下：
    主  文
抗告駁回。
    理  由
一、原裁定意旨略以：抗告人即受處分人甲○○於民國98年9月9
    日上午8時22分許，駕駛車牌號碼LW-1247號自用小客車，在
    臺北縣土城市○○路（往板橋方向）、最高速限時速50公里
    路段，以時速71公里之速度行駛，超速21公里，經臺北縣政
    府警察局逕行舉發，嗣經原處分機關依道路交通管理處罰條
    例第40條規定，裁處罰鍰新臺幣（下同）2,400元，並依同
    條例第63條第1項第1款規定，記違規點數1點。然抗告人辯
    稱：伊並未接獲舉發通知單，本件舉發程序尚未完成，原處
    分機關遽予裁罰，於法不合云云。抗告人不服裁決聲明異議
    ，經查抗告人有前揭違規行為，原處分機關以抗告人於前開
    舉發通知單送達後，未於應到案日期前自動繳納罰鍰或陳述
    意見，依法裁處，核無違誤。本件異議為無理由，應予駁回
    等語。
二、抗告意旨略以：伊於98 年1月13日15時22分許駕駛車牌號碼
    LW-1247號之豐田廠牌自用小客車前往民間代檢廠驗車，經
    廠內人員告知98年9月9日因超速致遭告發，須繳納罰鍰始得
    驗車而知上情；然伊住家附近常有拾荒老人將各住戶信箱紙
    類取走變賣，伊亦親眼目睹過鄰居之送達通知書被其撕走，
    伊之送達通知書亦有可能因此被取走而致伊未為接獲，況原
    處分機關如何證明送達通知書確有黏貼於伊之住所，而生送
    達效力？另查伊之信用卡消費紀錄，伊於98年9月9日上午8
    時許在「OK便利超商」購買早餐，有永豐銀行信用卡帳單附
    卷足稽，何來伊駕駛車輛經土城市○○路(往板橋方向)之違
    規行為，本件裁罰顯屬有誤，懇請鈞院撤銷原裁定，更為適
    當之裁定云云。
三、惟查：
(一)按汽車駕駛人，行車速度，超過規定之最高時速，或低於規
    定之最低時速，除有第43條第1項第2款情形外，處新臺幣1,
    200元以上2,400元以下罰鍰，並記違規點數1點，道路交通
    管理處罰條例第40條、第63條第1項第1款分別定有明文。次
    按處理違反道路交通管理事件，有關文書送達之程序，依行
    政程序法之規定，為違反道路交通管理事件統一裁罰基準及
    處理細則第5條所明。又送達，於應受送達人之住居所、事
    務所或營業所為之；於應送達處所不獲會晤應受送達人時，
    得將文書付與有辨別事理能力之同居人、受僱人或應送達處
    所之接收郵件人員；送達，不能依前二條規定為之者，得將
    文書寄存送達地之地方自治或警察機關，並作送達通知書兩
    份，一份黏貼於應受送達人住居所、事務所、營業所或其就
    業處所門首，另一份交由鄰居轉交或置於該送達處所信箱或
    其他適當位置，以為送達；前項情形，由郵政機關為送達者
    ，得將文書寄存於送達地之郵政機關，此據行政程序法第72
    條第1項、第73條第1項、第74條分別規定甚明。
(二)本件抗告人於前揭時、地，駕駛車牌號碼LW-1247號自用小
    客車，在臺北縣土城市○○路（往板橋方向）、最高速限時
    速50公里路段，以時速71公里之速度行駛，超速21公里，經
    臺北縣政府警察局逕行舉發之事實，有臺北縣政府警察局北
    縣警交字第CG0000000號舉發違反道路交通管理事件通知單1
    件、採證照片1幀附卷可資佐證(見原審卷第8、10頁)，其交
    通違規事實堪已認定。又前揭舉發通知單經臺北縣政府警察
    局送達臺北縣板橋市○○○街125巷8弄3號4樓抗告人住所，
    因未獲會晤本人，亦無受領文書之同居人、受僱人或應送達
    處所之接收郵件人員，於98年9月29日寄存在板橋大觀路郵
    局，並作成送達通知書，一份黏貼於應受送達人門首，一份
    置於受送達處所信箱，而為送達，有臺北縣政府警察局送達
    證書、中華民國郵政98年9月24日交寄大宗掛號函件存根各1
    件在卷足稽(見原審卷第9至10頁)，客觀上已足使抗告人知
    悉寄存事實，而完成寄存送達程序，自生合法送達效力，抗
    告意旨徒憑個人臆測之詞，亦屬無據。至抗告人所附永豐銀
    行信用卡帳單之消費明細，僅顯示其消費日98年9月9日確有
    在「OK便利超商」消費，並無顯示消費時間，而抗告人所有
    之上揭車輛確於上揭時期行駛在臺北縣土城市○○路（往板
    橋方向）、最高速限時速50公里路段，以時速71公里之速度
    行駛，超速21公里，有照片為證，抗告人未能舉證證明其之
    所述，復查無其他積極證據佐證，要難僅以此遽認原裁定認
    事用法有違，抗告人猶執陳詞指摘原裁定不當，尚難足取。
四、綜上，抗告人確有於前揭時地，駕駛自小客車超速之違規事
    實明確，且抗告人於前開舉發通知單送達後，未於應到案日
    期前自動繳納罰鍰或陳述意見，原處分機關依道路交通管理
    處罰條例第40條規定，裁處罰鍰2400元，並依同條例第63條
    第1項第1款規定記違規點數1 點，核無違誤，抗告人對原處
    分聲明異議，原審以異議無理由，而以裁定予以駁回，經核
    其認事用法亦無不當。是本件抗告為無理由，應予駁回。
據上論結，應依道路交通管理處罰條例第89條，道路交通案件處
理辦法第26條，刑事訴訟法第412條，裁定如主文。
中    華    民    國    99    年    4     月    19    日
                  交通法庭    審判長法  官  許宗和
                                    法  官  潘進柳
                                    法  官  沈君玲
以上正本證明與原本無異。
不得再抗告。
                                    書記官  彭于瑛
中    華    民    國    99    年    4     月    19    日

司法院資訊處製作；財團法人民間司法改革基金會備份。
